臺灣高雄地方法院刑事判決　　　　　　　94年度訴字第1998號
公　訴　人　臺灣高雄地方法院檢察署檢察官
被　　　告　甲○○
上列被告因違反毒品危害防制條例案件，經檢察官提起公訴（94
年度毒偵字第3074、3517、3379號）及移送併案（94年度毒偵字
第4761號），本院適用簡式審判程序，判決如下：
    主  文
甲○○連續施用第一級毒品，累犯，處有期徒刑壹年拾月，海洛
因伍拾捌包（貳拾柒包部分：淨重貳點肆陸公克，肆包部分：淨
重零點參捌公克，貳拾陸包部分：淨重貳點肆零公克，壹包部分
：淨重零點零捌公克）均沒收銷燬之。
    事　實
一、甲○○前於民國83年間，因違反肅清煙毒條例案件，經本院
    判處有期徒刑3 年1 月確定，送監執行後，嗣經假釋，於85
    年間之假釋期間內，又因違反肅清煙毒條例案件，經本院判
    處有期徒刑3 年4 月確定，連同假釋撤銷之殘刑併予執行，
    惟復經假釋，而再於假釋期間之88年間犯竊盜案件，經本院
    判處有期徒刑4 月確定，是又撤銷上開假釋，且連同殘刑併
    執行之，始於91年10月28日執行完畢；而其再於88年間，因
    施用毒品案件，經本院裁定觀察勒戒後，復裁定令入戒治處
    所強制戒治，於89年9 月3 日期滿執行完畢，又由臺灣高雄
    地方法院檢察署檢察官於89年9 月24日以89年度戒毒偵字第
    1169號處分不起訴確定；詎仍不知悔改，竟於上開有期徒刑
    及強制戒治執行完畢後5 年內，仍基於施用第1 級毒品海洛
    因之概括犯意，自94 年2月初之某日起，連續在高雄市鼓山
    區○○○路69巷1 之1 號3 樓、高雄市前鎮區○○○○路17
    號旁冷凍廠廁所內、高雄市前鎮區○○○○路17號租住處等
    地點，施用海洛因多次，均以針筒注射海洛因之方式施用，
    每日施用約4 ～5 次，最後一次於94年6 月1 日上午10時許
    ，在高雄市前鎮區○○○○路17號旁冷凍廠廁所內施用。其
    間，甲○○先於94年3 月24日下午5 時許，在高雄市○鎮區
    ○○街118 號前，被警查獲，並扣得27包海洛因（淨重2.46
    公克）；次於94年4 月2 日晚間9 時30分許，為警在高雄市
    前鎮區○○街11巷20號前查獲，且遭扣得海洛因4 包（淨重
    0.38公克）；又被警於94 年4月24日上午9 時45分許，在高
    雄市○鎮區○○街82巷27號前查獲，並扣有海洛因26包（淨
    重2.40公克）扣案；再於94年6 月1 日晚上9 時10分許，遭
    警高雄市鼓山區○○○路與西藏路口處查獲，並扣有海洛因
    1 包（淨重0.08公克）。
二、案經高雄市政府警察局前鎮分局、鹽埕分局報請臺灣高雄地
    方法院檢察署檢察官偵查起訴及移送併案。
    理　由
一、上開事實，業據被告甲○○於審理時坦承不諱，且經警4 次
    查獲其中3 次採集其尿液均送高雄市凱旋醫院鑑驗結果，被
    告尿液均呈嗎啡陽性反應，此有該醫院濫用藥物尿液檢驗報
    告3 紙在卷可稽（94年3 月24日查獲之採尿：見94年度毒偵
    字第3074號卷第12頁，94年3 月24日查獲之採尿：見94年度
    毒偵字第3517號卷第30頁，94年6 月1 日查獲之採尿：見本
    院卷第50-1頁），復多次查獲被告持有之白色粉末共達58包
    扣案足資佐證，而該等白色粉末經法務部調查局鑑定結果，
    均確認係海洛因無訛，亦有該局之鑑定通知書4 紙附卷可查
    （94年3 月24日查扣者：見本院卷第22頁，94年4 月2 日查
    扣者：見本院卷第16頁，94年4 月24日查扣者：見本院卷第
    19頁，94年6 月1 日查扣者：見本院卷第28頁），足認被告
    自白施用海洛因犯行部分與事實相符；再者，被告前於88年
    間因施用毒品案件，經本院裁定觀察勒戒，復裁定令入戒治
    處所強制戒治，於89年9 月3 日期滿執行完畢，又由臺灣高
    雄地方法院檢察署檢察官於89年9 月24日以89年度戒毒偵字
    第1169號處分不起訴確定，亦有臺灣高雄地方法院檢察署檢
    察官前揭不起訴處分書列印本1 份（見94年度毒偵字第3074
    號卷第40頁反面）及臺灣高等法院全國前案簡列表（見94年
    度毒偵第3074號卷第36～37頁）在卷可按，是被告於強制戒
    治期滿執行完畢後，5 年內又為本件施用海洛因犯行甚明；
    從而，本件事證已明，其犯行堪予認定。
二、核被告甲○○所為，係犯毒品危害防制條例第10條第1 項之
    施用第1 級毒品罪。被告持有海洛因之低度行為，應為其施
    用海洛因之高度行為所吸收，不另論罪。被告多次施用海洛
    因之行為，時間緊接，所犯罪名相同，顯係出於概括之犯意
    為之，為連續犯，爰依刑法第56條之規定以1 罪論，並加重
    其刑。又公訴人雖未就被告所犯94年2 月初之某日起至同年
    3 月4 日止之連續多次施用第1 級毒品海洛因犯行部分起訴
    ，然公訴意旨載稱：係以本院93年度訴字第3027號判決之確
    定日即94年3 月4 日為被告連續施用海洛因之起算點，似以
    前案確定判決既判力之基準點係前案確定判決之確定日，然
    前案既判力之基準時點，應係前案判決終結時為準，並非以
    前案判決確定之日為準，公訴人對此似有誤會，以致公訴意
    旨誤以被告連續施用海洛因犯行之起算點僅能自前案判決確
    定日之後起算，惟本院93年度訴字第3027號判決係於94年1
    月31日宣判，是以該案之既判力亦僅計至94年1 月31日止，
    從而，被告既於審理供明其係自94年2 月初之某日起即已開
    始施用海洛因，業敘明於前，則被告94年2 月初某日起至同
    年3 月4 日之連續施用海洛因之犯行，應仍非前案確定判決
    之既判力所及，且為本案起訴效力所及，本院自得併予審酌
    ；另公訴人亦未就自94年4 月24日凌晨1 時許之後（公訴意
    旨就最後一次施用海洛因之時點，僅載為「同年（係指94年
    ）4 月日8 時許止」，漏未載明最後一次施用之日期，然據
    被告於94年4 月24日查獲後之警、偵訊中所述：其94年4 月
    24日查獲前之最後一次施用海洛因之時點為94年4 月24日凌
    晨1 時許施用，故本院就此逕行認定公訴意旨所指最後一次
    施用海洛因之時點為94年4 月24日凌晨1 時許，見94年度毒
    偵字第3379號第6 、30頁），至同年6 月1 日上午10時許止
    之連續施用海洛因犯行部分起訴，惟查被告所犯該部分之犯
    行，與業經起訴之連續施用海洛因之行為部分，亦為連續犯
    ，已如前述，具有裁判上一罪之關係，並為起訴效力所及，
    本院亦得併予審酌，附此敘明。被告前於83年間，因違反肅
    清煙毒條例案件，經本院判處有期徒刑3 年1 月確定，送監
    執行後，嗣經假釋，於85年間之假釋期間內，因違反肅清煙
    毒條例案件，經本院判處有期徒刑3 年4 月確定，經撤銷前
    開假釋，連同殘刑併予執行後，又經假釋，然於88年間復犯
    竊盜案件，經本院判處有期徒刑4 月確定，再撤銷上開假釋
    ，連同殘刑併執行之，於91年10月28日執行完畢，有臺灣高
    等法院全國前案簡列表及本院93年度訴字第3027號判決列印
    本可佐（見94年度毒偵第3074號卷第36～37頁及本院卷第31
    ～37頁），5 年以內再犯本件有期徒刑以上之罪，為累犯，
    依刑法第47條規定加重其刑，並遞加之。爰審酌被告於毒品
    危害防制條例施行前，已二次因違反肅清煙毒條例案件，經
    法院判處罪刑，且均執行完畢，而於毒品危害防制條例施行
    後，於88年間即因施用毒品案件，經法院裁處觀察勒戒、強
    制戒治，且執行完畢，復由臺灣高雄地方法院檢察署檢察官
    處分不起訴在案，然於93年間仍犯施用毒品案件，又經本院
    判處有期徒刑10月確定，尚未執行完畢，此有前揭臺灣高等
    法院全國前案簡列表及本院93年度訴字第3027號判決列印本
    ，與臺灣高等法院被告前案紀錄表可按，然被告猶全無悔悟
    ，又為本件犯行，且於本案中竟因施用行為，連連遭警查獲
    達4 次之多，且前後扣得數拾包，又自承每日施用多達4 ～
    5 次，施用頻繁，顯見其長期以來陷溺毒品，無法自拔，縱
    於本案中即使屢被查獲，仍然續行施用不輟，是以非予較長
    期之強制禁絕處遇，顯難以根除其毒癮，並念其施用毒品乃
    自戕一己之身體健康，尚未害及他人，以及犯罪後坦承施用
    海洛因部分之犯行等一切情狀，量處如主文所示之刑，以示
    懲儆。至扣案之海洛因58包（27包部分：淨重2.46公克，4
    包部分：淨重0.38公克，26包部分：淨重2.40公克，1 包部
    分：淨重0.08公克）均係查獲之毒品，爰依毒品危害防制條
    例第18條第1 項前段之規定沒收銷燬之。
據上論斷，應依刑事訴訟法第299 條第1 項前段、第273 條之1
第1 項，毒品危害防制條例第10條第1 項、第18條第1 項前段，
刑法第11條、第56條、第47條，判決如主文。
本案經檢察官陳永章到庭執行職務。
中    華    民    國  94    年    8     月    18      日
        　　　　　　刑事第三庭法　官  高思大
右正本證明與原本無異。
如不服本判決，應於判決送達後10日內向本院提出上訴狀，上訴
於台灣高等法院高雄分院（須附繕本）。
中    華    民    國  94    年    8     月    19　　  日
                              書記官  蔡語珊
附錄論罪科刑法條：
毒品危害防制條例第10條第1項：
施用第1級毒品者，處6月以上5年以下有期徒刑。
